【裁判字號】    99,易,703
【裁判日期】    990608
【裁判案由】    詐欺
【裁判全文】
臺灣高雄地方法院刑事判決               99年度易字第703號
公  訴  人  臺灣高雄地方法院檢察署檢察官
被      告  甲○○
上列被告因詐欺案件，經檢察官提起公訴（98年度偵字第37073
號、第37348 號），本院判決如下：
    主  文
甲○○幫助意圖為自己不法之所有，以詐術使人將本人之物交付
，處有期徒刑月，如易科罰金，以新臺幣壹仟元折算壹日。
    事  實
一、甲○○可預見交付金融機構帳戶之提款卡與他人使用，有供
    作財產犯罪用途之可能，而一般人取得他人帳戶提款卡之目
    的甚多在於取得贓款及掩飾犯行不易遭人追查，仍基於幫助
    詐欺取財犯行之不確定犯意，於民國98年11月11日下午1 時
    許，在高雄市○○區○○街家樂福大賣場附近，將其向中華
    郵政公司楠梓右昌郵局（下稱右昌郵局）所申設，帳號0000
    0000000000000 號帳戶之存摺、提款卡及密碼，交付予綽號
    「阿賢」之不詳姓名成年男子，使之得以基於意圖為自己不
    法所有之詐欺犯意，自行或推由與之有共同犯意聯絡之人，
    先後於98年11月11日晚間7 時30分許、8 時50分許，分別冒
    稱雅虎奇摩公司客服人員，撥打電話向乙○○、丙○○詐稱
    渠等日前向該公司購買物品之付款方式錯誤，須至銀行自動
    櫃員機操作變更付款，否則會在帳號中每月自動扣款云云，
    致乙○○、丙○○均陷於錯誤，各於同日9 時33分許、9 時
    許，按指示操作自動櫃員機，分別將新臺幣（下同）5 萬9,
    978 元、2 萬9,989 元之款項匯入上開甲○○名義開立之右
    昌郵局帳戶內。嗣經乙○○、丙○○發覺有異報警處理，始
    循線查悉上情。
二、案經高雄市政府警察局前鎮分局、楠梓分局報告臺灣高雄地
    方法院檢察署檢察官偵查起訴。
    理  由
壹、證據能力部分：
    按被告以外之人於審判外之陳述，雖不符刑事訴訟法第159
    條之1 至之4 之規定，然經當事人於審判程序同意作為證據
    ，法院審酌該言詞陳述或書面陳述作成時之情況，認為適當
    者，亦得為證據，刑事訴訟法第159 條之5 第1 項定有明文
    。本判決後開引用具有傳聞證據性質之證據資料，已經檢察
    官、被告於審理期日同意為證據使用，是其縱無刑事訴訟法
    第159 條之1 至第159 條之4 或其他傳聞法則例外之情形，
    亦經本院審酌該證據作成之情況，既無違法取得情事，復無
    證明力明顯過低等情形，以得供做法院判斷事實之依據為適
    當，認為均有證據能力，得為證據。
貳、實體部分：
一、前揭犯罪事實，業據被告甲○○於本院審理時自白不諱，核
    與證人乙○○、丙○○於警詢中證述之情節相合，復有中華
    郵政股份有限公司高雄郵局98年11月25日高營字第09820029
    55號函暨所附立帳申請書、交易詳情表、郵政自動櫃員機交
    易明細表影本二紙、0000000000號行動電話門號申設人資料
    、通聯調閱查詢單、高雄市政府警察局前鎮○○○○路派出
    所受理刑事案件報案三聯單、簡便格式表、受理各類案件紀
    錄表、內政部警政署反詐騙案件紀錄表、存摺封面、內頁節
    本、桃園縣政府警察局龜山分局大埔派出所受理刑事案件報
    案三聯單、受理各類案件紀錄表、簡便格式表、0000000000
    號行動電話通聯紀錄在卷可稽，被告甲○○自白前揭犯行，
    核與事實相符，犯行堪予認定。本件被告犯罪事證已臻明確
    ，應依法論科。
二、查被告甲○○就上開綽號「阿賢」之不詳姓名成年人實施之
    詐欺犯罪行為，並無犯意聯絡或行為分擔，其以存摺、提款
    卡提供而予詐欺犯行以助力者，並非刑法詐欺罪之構成要件
    行為，是核被告甲○○所為，係刑法第30條第1 項前段、第
    339 條第1 項詐欺取財罪之幫助犯，應依同法第30條第2 項
    規定，按正犯之刑減輕之。又被告甲○○以一個提供帳戶之
    行為，幫助正犯犯2 筆獨立之詐欺犯行，係以一行為而觸犯
    數罪名，侵害數法益，應依想像競合之例，從一重處斷。
三、爰審酌被告甲○○之年齡、品行、智識能力、犯罪動機、犯
    罪所生之損害，其為64年3 月28日出生、受有國中畢業教育
    程度、業工之人，有警詢年籍等資料附卷可參，並據其在本
    院審理時自陳在卷，本件犯罪時年34歲，正值青壯，卻不知
    進取，不顧詐騙集團對於社會治安所造成嚴重危害，猶助長
    犯罪集團氣焰，擾亂社會安寧，對治安所生危害非輕，及其
    犯罪後態度等一切情狀，量處如主文所示之刑，又審酌其年
    齡、職業、收入、社會地位等節，並諭知易科罰金之折算標
    準如主文所示，以資儆懲。
據上論斷，應依刑事訴訟法第299 條第1 項前段，刑法第30條第
1 項前段、第2 項、第339 條第1 項、第55條、第41條第1 項前
段，刑法施行法第1 條之1 ，判決如主文。
本案經檢察官李茂增到庭執行職務
中    華    民    國    99    年    6     月    8     日
              刑事第十九庭  審判長法  官  陳志銘
                                  法  官  吳芝瑛
                                  法  官  陳松檀
上正本證明與原本無異。
如不服本判決應於收受本判決後送達後10日內向本院提出上訴書
狀，其未敘述上訴理由者，並得於提起上訴後10日內向本院補提
理由書狀（均須按他造當事人之人數附繕本）「切勿逕送上級法
院」
中    華    民    國    99    年    6     月    9     日
                                  書記官  彭帥雄
附錄本判決論罪之法條：
中華民國刑法第339條
意圖為自己或第三人不法之所有，以詐術使人將本人或第三人之
物交付者，處5 年以下有期徒刑、拘役或科或併科1 千元以下罰
金。
以前項方法得財產上不法之利益或使第三人得之者，亦同。
前二項之未遂犯罰之。

司法院資訊處製作；財團法人民間司法改革基金會備份。
